臺灣屏東地方法院民事裁定
111年度潮簡聲字第21號
聲  請  人  許勝章    現於法務部○○○○○○○(附6-2898)

相  對  人  中國信託商業銀行股份有限公司

法定代理人  利明献  
上列當事人間聲請停止執行事件，本院裁定如下：
    主    文
聲請人以新臺幣（下同）12,464元為相對人供擔保後，本院111
年度司執字第43526號清償借款強制執行事件對聲請人財產之強
制執行程序，於本院111年度潮補字第919號債務人異議之訴事件
裁判確定或和解、調解、撤回前，應暫予停止。
    理    由
一、按強制執行程序開始後，除法律另有規定外，不停止執行。
    有回復原狀之聲請，或提起再審或異議之訴，或對於和解為
    繼續審判之請求，或提起宣告調解無效之訴、撤銷調解之訴
    ，或對於許可強制執行之裁定提起抗告時，法院因必要情形
    或依聲請定相當並確實之擔保，得為停止強制執行之裁定，
    強制執行法第18條定有明文。又法院依強制執行法第18條第
    2 項定擔保金額而准許停止強制執行之裁定者，該項擔保係
    備供債權人因停止執行所受損害之賠償，其數額應依標的物
    停止執行後，債權人未能即時受償或利用該標的物所受之損
    害額，或其因另供擔保強制執行所受之損害額定之，非以標
    的物之價值或其債權額為依據。
二、本件聲請意旨略以：相對人前就僅記載本金、違約金之債權
    憑證為執行名義聲請強制執行，並以本院110年度司執字第3
    9377號執行命令扣繳本金新臺幣（下同）83,091元及執行費
    用760元，合計共83,851元。上開債權有請求權消滅之情形
    ，詎相對人受償完畢後復以本院111年度司執字第43526號重
    複聲請強制執行，聲請人已提起債務人異議之訴（本院111
    年度潮補字第919號），爰聲請上開債務人異議之訴判決確
    定前，停止本院111年度司執字第43526號強制執行程序（下
    稱系爭執行事件）。
三、經查，聲請人於民國111年11月2日向本院提起債務人異議之
    訴。又聲請人主張遭強制執行之事實，業據本院依職權調閱
    本院111年度潮補字第919號債務人異議之訴卷宗、110年度
    司執字第39377號、111年度司執字第43526號強制執行卷宗
    審核屬實，聲請人既已提起債務人異議之訴，其聲請許其提
    供相當擔保，停止上開執行事件對聲請人財產之執行程序，
    與強制執行法第18條第2項之規定即無不合。又相對人於系
    爭強制執行事件聲請執行之債權額為83,091元及遲延利息，
    是相對人因停止執行可能遭受之損害，應為83,091元延後受
    償之利息損害，參考各級法院辦案期限實施要點規定，簡易
    事件第一、二審審判案件之辦案期限，加上裁判送達、上訴
    、分案期間，據此推估上開執行事件停止執行之期間應為3
    年，則以上開債權總額83,091元按週年利率5％計算相對人延
    宕3年受償，所可能遭受之利息損失12,464元（計算式：83,
    091元×5％×3年＝12,464元，小數點以下四捨五入），爰酌定
    相當擔保金額12,464元予以准許之。
四、爰裁定如主文。
中　　華　　民　　國　　111 　年　　12　　月　　14　　日
                  潮州簡易庭      法　官  麥元馨
以上正本係照原本作成。
如不服本裁定，應於送達後10日內，向本院提出抗告狀並表明抗
告理由，如於本裁定宣示後送達前提起抗告者，應於裁定送達後
10日內補提抗告理由書（須附繕本），並繳納抗告費新臺幣
1,000 元。
中　　華　　民　　國　　111 　年　　12　　月　　14　　日
                                  書記官　洪雅玲